# 求助版主：关于资产划转的账务处理问题

提问人：lilylei 时间：2017-08-23 14:39:59
十年前，A公司投资 5000 万元设立了B公司，持有B公司100%的股权。目前，B公司自建了一幢办公楼，截止目前其净值为 1 亿元。因A公司的管理需要，需将B公司自建的办公楼划转到A公司。 根据《财政部 国家税务总局关于促进企业重组有关企业所得税处理问题的通知》（财税〔 2014 〕 109 号）规定：子公司向母公司按账面净值划转其持有的资产，子公司没有获得任何股权或非股权支付时，母公司按收回投资处理，母公司应按被划转资产的原计税基础，相应调减持有子公司股权的计税基础。子公司按冲减实收资本处理。
求助： 1 、A公司的账务处理？B公司持有的这幢办公楼价值为 1 亿元，而A公司的投资只有 5000 万元，如果A公司冲减投资，将投资成本不够冲减，且冲减完了后，A公司对B公司的投资为 0 ，但实际上B公司仍然存在，且还正常经营，其股东仍是A公司。 2 、B公司账务处理？B公司的所有者权益仅为 7500 万元，冲其实收资本和权益，最后也不够冲。且B公司即使把办公楼划给了A 公司，但其仍正常经营，但其实收资本为 0 ，这又怎么办？

回答人：chenyiwei
A公司：收回资产入账价值超出被冲减的长期股权投资账面价值的差额确认为投资收益，视同收到股利分配。但需考虑B公司净资产变为负数之后，是否需对其负债承担连带责任，谨慎考虑是否需确认预计负债。 B公司：按划出资产账面价值依次冲减资本公积、盈余公积、未分配利润。